臺灣臺中地方法院刑事判決             100年度易字第1540號
公  訴  人  臺灣臺中地方法院檢察署檢察官
被      告  周進德
被      告  周進趙
上列被告等因家庭暴力防治法之傷害等案件，經檢察官提起公訴
（99年度偵字第22770號），本院判決如下：
    主    文
本件公訴不受理。
    理    由
一、公訴意旨略以：周進德與周進趙係兄弟，雙方屬家庭暴力防
    治法第3條第4款所定之家庭成員。（一）於民國99年8月15
    日1時55分許，在臺中縣新社鄉（現改制為臺中市新社區○
    ○○街282號周進趙住處，雙方因土地過戶問題發生爭執，
    竟互基於傷害之犯意，周進德持球棒、周進趙持鐵棍，互相
    攻擊對方，致周進趙因此受有頭部外傷併輕微腦震盪及頭皮
    撕裂傷3公分及4公分、右肩及左腕、左前臂挫傷及左肘撕裂
    傷1公分；周進德因此受有左側頭部挫傷、頭痛、眩暈、右
    上臂咬傷4*3公分等傷害。（二）周進趙於99年8月14日20
    時許，至新社鄉○○村○○街三村巷73號周進德住處前，欲
    與周進德討論土地過戶一事時，因不滿周進德拒不出面；竟
    基於毀損及公然侮辱之犯意，拉扯周進德住處前之鋁門，使
    該鋁門之門弓器毀損，致不堪使用。並在上開周進德住處前
    之不特定之多數人得以共見共聞之街道上，接續以「鴨霸德
    」、「王八蛋」、「賣國賊」等足以貶損周進德人格及名譽
    之言詞，辱罵周進德。另基於公然侮辱之犯意，分別於99年
    11 月12日9時50分許及99年11月14日14時56分許，在周進德
    上開住處前之不特定多數人得以共見共聞之街道上，接續以
    「鴨霸德」、「賣國賊」等足以貶損周進德人格及名譽之言
    詞，辱罵周進德。因認被告周進德涉犯刑法第277條第1項傷
    害罪嫌，被告周進趙涉犯刑法第277條第1項傷害、第309條
    公然侮辱、第354條毀損等罪嫌等語。
二、按告訴乃論之罪，告訴人於第一審辯論終結前得撤回其告訴
    ，又告訴經撤回者，應諭知不受理之判決，並得不經言詞辯
    論為之（刑事訴訟法第238條第1項、第303條第3款、第307
    條參照）。查本件告訴人周進德告訴被告周進趙，告訴人周
    進趙告訴被告周進德案件，起訴書認被告周進德係犯刑法第
    277條第1項之傷害罪，被告周進趙係犯刑法第277條第1項傷
    害罪、第309條公然侮辱罪、第354條毀損罪，依同法第287
    條、第314條、第357條之規定，均須告訴乃論。茲據告訴人
    周進德、周進趙均具狀撤回其告訴，此有撤回告訴聲請狀附
    卷可稽，依照上開說明，本件爰不經言詞辯論，諭知不受理
    之判決。
據上論斷，應依刑事訴訟法第303條第3款、第307條判決如主文
。
中    華    民    國   100    年    8     月    12    日
                    刑事第四庭    法  官  黃益茂
以上正本證明與原本無異。
如不服本判決應於收受送達後10日內向本院提出上訴書狀，並應
敘述具體理由；其未敘述上訴理由者，應於上訴期間屆滿後20日
內向本院補提理由書（均須按他造當事人之人數附繕本）「切勿
逕送上級法院」。
                                  書記官  蔡秋明
中    華    民    國   100    年    8     月    12    日